【裁判字號】    99,抗,59
【裁判日期】    990317
【裁判案由】    聲請具保停止羈押等
【裁判全文】
臺灣高等法院高雄分院刑事裁定            99年度抗字第59號
抗  告  人
即  被  告  甲○○
上列抗告人因聲請具保停止羈押等案件，不服臺灣高雄地方法院
中華民國99年2 月10日裁定（原審案號：99年度訴字第147 號）
，提起抗告，本院裁定如下：
    主  文
抗告駁回。
    理  由
一、抗告意旨略以：抗告人即被告（下稱被告）甲○○自偵查中
    即已坦承犯行，核與證人蔡振男等人於偵查中之證述，及共
    犯梁瓊文於原審之供述，大致相符，是該等證人及共犯即無
    再行交互詰問之必要；又被告並無如原裁定所述之翻異前供
    之情，乃原審以該等證人及共犯尚未經交互詰問，且被告曾
    有翻異前供之舉，而認被告有串證之虞，尚有未恰。再依大
    法官會議釋字第665 號解釋，不能僅憑被告犯有重罪，即予
    羈押，原審徒以被告所犯係重罪即為羈押，自有違誤。另被
    告既已坦承犯行，自無勾串之可能，則原審對被告為禁見之
    處分，亦有未合，爰依法提起抗告，請求准予具保停止羈押
    並解除禁止接見、通信等語。
二、原審以被告甲○○涉犯毒品危害防制條例第4 條第1 項之販
    賣第一級毒品罪嫌重大，且所犯係最輕本刑5 年以上有期徒
    刑之重罪，又有事實足認有勾串證人（原裁定誤繕為共犯）
    之虞，非予羈押，顯難進行審判，有羈押之必要，爰依刑事
    訴訟法第101 條第1 第2 款、第3 款規定，於99年1 月29日
    裁定羈押並禁止接見通信。
三、按被告經法官訊問後，認為犯罪嫌疑重大，而有下列情形之
    一，非予羈押，顯難進行追訴、審判或執行者，得羈押之：
    (一)逃亡或有事實足認為有逃亡之虞者；(二)有事實足認為有湮
    滅、偽造、變造證據或勾串共犯或證人之虞者；(三)所犯為死
    刑、無期徒刑或最輕本刑為5 年以上有期徒刑之罪者。刑事
    訴訟法第101 條第1 項定有明文。又法院認被告於羈押中接
    見、通信及受授物件有足致其脫逃或湮滅、偽造、變造證據
    或勾串共犯或證人之虞者，得依檢察官之聲請或依職權命禁
    止或扣押之，同法第105 條第3 項亦有明定。而所謂「犯罪
    嫌疑重大」，係指就現有之證據，足認被告成立犯罪之可能
    性甚大而言，其與案情是否重大、罪名是否重大有異，更與
    被告是否構成犯罪無所關涉。至以「有事實足認為有湮滅、
    偽造、變造證據或勾串共犯或證人之虞者」此理由羈押之目
    的，則在於確保證據之存在及真實。因此，如有部分證物尚
    待扣押，不予羈押，被告可能加以湮滅、偽造、變造者；或
    尚有共犯或證人待查證，不予羈押，被告可能勾串共犯或證
    人為虛偽陳述者；或其他有湮滅、偽造、變造各種證據之嫌
    疑存在者，始得認為有湮滅、偽造、變造證據或勾串共犯或
    證人之虞。此種情形，應依案件之性質、態樣及偵查之進展
    、被告之供述而為綜合之判斷。
四、查被告確有起訴書附表一編號1 至5 所示之販賣第一級毒品
    海洛因5 次之犯行，業經被告於99年2 月9 日原審訊問時坦
    認在卷；核與證人蔡振男、黃四郎、何宏卿、黃莊珵於偵查
    中之證述，及共犯梁瓊文於原審99年1 月29日訊問時之供述
    大致相符，且有通訊監察譯文及海洛因扣案可資佐證，足認
    被告涉犯最輕本刑為無期徒刑之毒品危害防制條例第4 條第
    1 項之販賣第一級毒品罪，犯罪嫌疑確屬重大。又證人蔡振
    男、黃四郎、何宏卿、黃莊珵尚未經原審依法詰問（訊問）
    ，據此難認被告無勾串證人之虞。再被告所涉販賣第一級毒
    品海洛因，犯罪情節非輕，可預期將來有罪判決之刑度必重
    （依毒品危害防制條例第4 條第1 項之規定，被告如經為有
    罪判決，而無減輕之事由，其遭判處之法定最輕刑度為無期
    徒刑），被告為規避刑罰而妨礙審判程序進行之可能性甚大
    ，且不能排除其有逃匿之高度可能。本院審酌前揭各情，認
    原審於訊問後，依上揭刑事訴訟法第101 條第1 項第2 款、
    第3 款規定裁定羈押被告並禁止接見通信，且因認前開強制
    處分無法以具保替代，爰駁回被告聲請具保停止羈押及解除
    接見、通信之聲請，衡之其為此強制處分之手段及審判所欲
    達成之目的，並無失衡或不當。被告執上開情詞，指摘原裁
    定不當，為無理由，應予駁回。
據上論結，應依刑事訴訟法第412 條，裁定如主文。
中    華    民    國    99    年    3     月    17    日
                  刑事第一庭    審判長法  官 翁慶珍
                                      法  官 黃仁松
                                      法  官 徐美麗
以上正本證明與原本無異。
不得抗告。
中    華    民    國    99    年    3     月    17    日
                                      書記官 賴梅琴

司法院資訊處製作；財團法人民間司法改革基金會備份。
